# 求助陈版：进口设备免税

提问人：zjsshine 时间：2011-04-03 19:10:09
陈版您好！
现在有这样一个问题：我公司原为中外合资企业，从国外进口设备，享受免税，但是该设备尚在监管期内（ 09 年以前进口设备）！
本期，我公司进行股权转让，外方投资全部转让给中方，企业性质变更为内资企业，其余事项不变，那么，对于原先进口的免税设备，是否需要补交以前获取的免掉的进口税金？

回答人：chenyiwei
我理解很可能需要。可参考以下文件：
发文标题： 关于海南普利制药有限公司采购国产设备退税问题的批复 发文文号： 国税函[2004]1365号 发文部门： 国家税务总局发文时间： 2004-12-15 实施时间： 2004-12-15 失效时间： 法规类型： 外商投资企业和外国企业所得税优惠政策 所属行业：
所属区域： 阅读人数： 1 发文内容：
海南省国家税务局：?
你局《关于外商投资企业改制后采购国产设备已退税款补征问题的请示》（琼国税发[2004]291号）收悉。经研究，批复如下：
海南普利制药有限公司因故由中外合资企业变更为内资企业，该企业已不符合《国家税务总局关于印发＜外商投资企业采购国产设备退税管理试行办法＞的通知》（国税发[1999]171号）规定的基本条件。因此，对该公司已办理完毕退税的国产设备，应当按国税发[1999]171号文件第十六条规定补征已退税款并追缴入库。